【裁判字號】    99,上易,1009
【裁判日期】    991102
【裁判案由】    竊盜
【裁判全文】
臺灣高等法院高雄分院刑事判決        99年度上易字第1009號
上  訴  人
即  被  告  乙○○
上列上訴人因竊盜等案件，不服臺灣高雄地方法院99年度易字第
1054號中華民國99年8 月13日第一審判決（起訴案號：臺灣高雄
地方法院檢察署98年度偵字第24426 號），提起上訴，本院判決
如下：
     主  文
上訴駁回。
     理  由
一、按不服地方法院之第一審判決而上訴者，應向管轄第二審之
    高等法院為之。上訴書狀應敘述具體理由；上訴書狀未敘述
    上訴理由者，應於上訴期間屆滿後20日內補提理由書於原審
    法院，逾期未補提者，原審法院應定期間先命補正。第二審
    法院認為上訴書狀未敘述理由或上訴有第362 條前段之情形
    者，應以判決駁回之。但其情形可以補正而未經原審法院命
    其補正者，審判長應定期間先命補正，刑事訴訟法第361 條
    、第367 條，分別定有明文。又所謂不服第一審判決之具體
    理由，必係依據卷內既有訴訟資料或提出新事證，指摘或表
    明第一審判決有何採證認事、用法或量刑等足以影響判決本
    旨之不當或違法，而構成應予撤銷之具體事由，始克當之（
    例如：依憑證據法則具體指出所採證據何以不具證據能力，
    或依憑卷證資料，明確指出所為證據證明力之判斷如何違背
    經驗、論理法則）；倘僅泛言原判決認定事實錯誤、違背法
    令、量刑失之過重或輕縱，而未依上揭意旨指出具體事由，
    或形式上雖已指出具體事由，然該事由縱使屬實，亦不足以
    認為原判決有何不當或違法者（例如：對不具有調查必要性
    之證據，法院未依聲請調查亦未說明理由，或援用證據不當
    ，但除去該證據仍應為同一事實之認定），皆難謂係具體理
    由，俾與第二審上訴制度旨在請求第二審法院撤銷、變更第
    一審不當或違法之判決，以實現個案救濟之立法目的相契合
    ，並節制濫行上訴（最高法院97年度台上字第892 號判決意
    旨參照）。
二、本件上訴人即被告乙○○（下稱被告）雖於民國99年9 月13
    日（星期一）之上訴期間屆滿前提出上訴（按原審判決書於
    99年9 月2 日送達予被告），嗣又補上訴理由狀，惟僅略稱
    ：(1)被告係自首犯罪事實，原審判太重；(2)被告沒有夜間行
    竊，原判決亦有錯誤云云。
三、經查：原審認被告犯有攜帶兇器竊盜罪，共16罪，即以被告
    對於上開犯罪事實坦承不諱，且核與被害人甲○○等人於警
    詢中之供述相符，並有臺灣省自來水股份有限公司所提供用
    戶遺失水表之資料、監視錄影畫面所翻拍之照片及被告於犯
    案地點所拍攝之照片及扣押物品清單等件在卷可稽，足認被
    告上開自白與事實相符。被告上開16件加重竊盜既遂犯行，
    洵堪認定，應依法論科。
四、雖被告以上開理由，提起上訴指摘原判決不當；然查，本件
    被告所犯罪名係攜帶兇器之加重竊盜罪，並非夜間行竊之加
    重竊盜罪；且原審就被告所犯上開攜帶兇器竊盜等16罪之其
    中14罪，亦據被告之自首而減輕其刑（按攜帶兇器竊盜罪之
    法定刑為有期徒刑6 個月以上，且被告為累犯，更應依法加
    重刑度，但因本件被告有自首之減刑事由，故上開14罪均僅
    處有期徒刑四月而已），是原審判決並無被告上訴所稱之情
    事。
五、本院審酌上情，認原審已依全辯論意旨及調查證據之結果，
    論處被告罪刑，並說明其認定事實之理由及所憑之證據，客
    觀上認事用法尚無不合，並在刑期之法定範圍內，科處被告
    適當罪刑，並定其應執行刑為有期徒刑1 年10月，量刑尚稱
    允可。茲被告上訴意旨，非依據卷內訴訟資料或提出新事實
    新證據，具體指摘原判決認定事實、適用法律有何違法或不
    當；甚至未具體指摘原判決就證據之取捨有何違背論理法則
    或經驗法則之情事，則其上訴顯屬未敘述具體理由。核之上
    揭說明，應認本件上訴違背法律上之程式。爰依刑事訴訟法
    第367 條前段、第372 條，不經言詞辯論，逕為判決如主文
    。
中    華    民    國     99    年    11    月    2    日
                   刑事第四庭    審判長法  官  蕭權閔
                                       法  官  陳吉雄
                                       法  官  吳進寶
以上正本證明與原本無異。
不得上訴。
中    華    民    國     99    年    11    月    2     日
                                       書記官  唐奇燕

司法院資訊處製作；財團法人民間司法改革基金會備份。
